---
title: "Heimarbeit 01 - Hallo Git"
author: "Füge deinen Namen hier hinzu"
date: "Füge das Datum hier hinzu"
output: github_document
---

## Lade Packages und Daten

```{r lade-packages, message=FALSE}
library(tidyverse) 
library(datasauRus)
```

## Übungen

### Übung 1

Entferne diesen Text und füge deine Antwort für Übung 1 hier ein.

```{r oeffne-hilfedatei}
?datasaurus_dozen
```

### Übung 2

Die Antworten für diese Übung sind unter bereits für dich angegeben. Du solltest aber den Text überarbeiten und nur das für dich relevante eingeben.  

Zuerst plotten wir den Dino Datensatz

```{r plot-dino, fig.height=3, fig.width=6}
dino_data <- datasaurus_dozen %>%
  filter(dataset == "dino")

ggplot(data = dino_data, mapping = aes(x = x, y = y)) +
  geom_point()
```

Und als nächstes berechne die Korrelation zwischen "x" und "y" in diesem Datensatz:

```{r cor-dino}
dino_data %>%
  summarize(r = cor(x, y))
```

### Übung 3

Füge den Code und die Beschreibungen nach Bedarf hinzu. Beachte, dass die R-Chunks mit `plot-star` und `cor-star` beschriftet sind, um Platz für den Code zum Plotten und Berechnen des Korrelationskoeffizienten zu schaffen.

Bereinige zum Schluss den Text, indem du diese Anweisungen entfernst.

Blah blah blah...

```{r plot-star}

```

Ich bin irgendein Text, du solltest mich durch einen sinnvolleren Text ersetzen...

```{r cor-star}

```

### Übung 4

Füge den Code und die Beschreibung nach Bedarf hinzu. Beachte, dass zwei R-Blöcke gegeben sind, die aber nicht beschriftet sind.
Verwende die Konvention von oben, um sie entsprechend zu benennen.

```{r}

```

```{r}

```

### Übung 5

Füge den Code und die Beschreibung nach Bedarf hinzu. R Chunks kannst du folgendermassen hinzufügen:

- Benutze den Button Chunk oben, grünes C+, und klicke auf R 
- Nutze das Tastatur-Kürzel: `Cmd + Option + I` (Mac) oder `Ctrl + Alt + I` (Windows/Linux)
- Mach dir die Mühe und schreib die Backticks, die geschweiften Klammern und den Buchstaben `r`

